【裁判字號】    98,裁,1421
【裁判日期】    980611
【裁判案由】    違章建築
【裁判全文】
最  高  行  政  法  院  裁  定
                                      98年度裁字第1421號
上  訴  人  甲○○○
            乙○○
被 上訴 人  臺中市政府
代  表  人  丙○○
上列當事人間違章建築事件，上訴人對於中華民國98年2月19日
臺中高等行政法院97年度訴字第427號判決，提起上訴，本院裁
定如下：
    主  文
上訴駁回。
上訴審訴訟費用由上訴人負擔。
    理  由
一、按對於高等行政法院判決之上訴，非以其違背法令為理由，
    不得為之，行政訴訟法第242條定有明文。依同法第243條第
    1項規定，判決不適用法規或適用不當者，為違背法令；而
    判決有同條第2項所列各款情形之一者，為當然違背法令。
    是當事人對於高等行政法院判決上訴，如依行政訴訟法第24
    3條第1項規定，以高等行政法院判決有不適用法規或適用不
    當為理由時，其上訴狀或理由書應有具體之指摘，並揭示該
    法規之條項或其內容；若係成文法以外之法則，應揭示該法
    則之旨趣；倘為司法院解釋或本院之判例，則應揭示該判解
    之字號或其內容。如以行政訴訟法第243條第2項所列各款情
    形為理由時，其上訴狀或理由書，應揭示合於該條項各款之
    事實。上訴狀或理由書如未依此項方法表明，或其所表明者
    與上開法條規定不合時，即難認為已對高等行政法院判決之
    違背法令有具體之指摘，其上訴自難認為合法。
二、本件上訴人對於高等行政法院判決上訴，主張：系爭建物縱
    屬違章建築，亦為民國87年10月1日前興建完成之舊有違章
    建築，被上訴人嗣於97年6月1日針對臺中市違章建築拆除通
    知單加註「新舊違章建築」字樣，於原審中刻意隱瞞，就本
    件尚未確定之行政處分，未依較有利於上訴人之新規定，另
    為適法之處分，原審亦未依程序從新原則撤銷原處分，復未
    敘明其不採之理由，原判決自屬違背法令等語，雖以該判決
    違背法令為由，惟核其上訴理由，係重述其在原審所主張而
    為原審所不採之關於原審取捨證據、認定事實之職權行使事
    項，指摘其為不當，並就原審所為事實認定無涉之97年6月1
    日針對臺中市違章建築拆除通知單加註「新舊違章建築」字
    樣為爭議，或就原審所為論斷，泛言其論斷矛盾，而非具體
    表明合於不適用法規、適用法規不當、或行政訴訟法第243
    條第2項所列各款之情形，難認對該判決之如何違背法令已
    有具體之指摘。依首開規定及說明，應認其上訴為不合法。
三、據上論結，本件上訴為不合法。依行政訴訟法第249條第1項
    前段、第104條、民事訴訟法第95條、第78條、第85條第1項
    前段，裁定如主文。
中    華    民    國    98    年    6     月    11    日
                    最高行政法院第一庭
                        審判長法官  帥  嘉  寶
                              法官  吳  慧  娟
                              法官  曹  瑞  卿
                              法官  黃  秋  鴻
                              法官  胡  方  新
以  上  正  本  證  明  與  原  本  無  異
中    華    民    國    98    年    6     月    12    日
                              書記官  郭  育  玎


司法院資訊處製作；財團法人民間司法改革基金會備份。
